【裁判字號】    98,訴,14
【裁判日期】    981111
【裁判案由】    違反毒品危害防制條例
【裁判全文】
福建金門地方法院刑事判決                98年度訴字第14號
公  訴  人  福建金門地方法院檢察署檢察官
被      告  甲○○
上列被告因違反毒品危害防制條例案件，經檢察官提起公訴（98
年度毒偵字第4號），本院判決如下：
    主  文
甲○○施用第一級毒品，累犯，處有期徒刑捌月。
    事  實
一甲○○於民國97年間，因違反毒品危害防制條例案件，經本院
  以97年度訴字第30號判處有期徒刑4月，如易科罰金以新臺幣
  （下同）1,000元折算1日確定，甫於同年11月7日易科罰金執
  行完畢。仍不知悔改，竟基於施用毒品之犯意，於98年3月4日
  下午1時許為警採尿前回溯26小時內之某時，在不詳地點，施
  用第一級毒品海洛因1次。嗣於98年3月4日下午1時許，經警通
  知其前往金門縣警察局金湖分局金沙分駐所進行尿液檢查，經
  其同意後採集尿液送驗，檢驗結果呈嗎啡陽性反應，始查悉上
  情。
二案經金門縣警察局金湖分局報告福建金門地方法院檢察署檢察
  官偵查起訴。
    理  由
一證據能力部分：
(一)卷附金門縣警察局列管毒品尿液檢體採集送驗紀錄總表、臺灣
  尖端先進生技醫藥股份有限公司98年4月3日濫用藥物檢驗報告
  及本院98年7月30日公務電話紀錄表雖係被告以外之人於審判
  外之陳述，惟業經被告於本院準備程序中表示同意使用（本院
  卷第15、34頁），本院審酌前開書面陳述依卷內現有事證均無
  不適宜作為證據之情形，依刑事訴訟法第159條之5第1項規定
  ，應有證據能力。
(二)卷附行政院衛生署管制藥品管理局98年7月28日管檢字第09800
  07219號函附鑑定書，雖係審判外之書面陳述，然該鑑定報告
  書係本院之囑託，由鑑定人依刑事訴訟法第208、206條所出具
  之書面鑑定報告，且當事人就該傳聞證據之證據能力迄本件言
  詞辯論終結前均未爭執，自得採為證據。
二實體部分：
(一)訊據被告甲○○對於上開犯罪事實坦承不諱，並有金門縣警察
  局列管毒品尿液檢體採集送驗紀錄總表、行政院衛生署管制藥
  品管理局98年7月28日管檢字第0980007219號函附鑑定書及本
  院98年7月30日公務電話紀錄表可稽（警卷第9頁、本院卷第25
  至27頁），且被告為警所採集之尿液，經送請臺灣尖端先進生
  技醫藥股份有限公司以氣相層析質譜儀（GC/MS）檢驗結果，
  呈嗎啡之陽性反應（尿液中嗎啡成分達983至993ng/ml），有
  該公司檢驗報告可稽（警卷第10至12頁），足證被告前揭自白
  與事實相符。是被告於上揭時地施用第一級毒品海洛因之事實
  ，堪以認定，自應依法論科。
(二)按毒品危害防制條例第20條、第23條將施用毒品之刑事處遇程
  序，區分為『初犯』及『5年內再犯』、『5年後再犯』。依其
  立法理由之說明：『初犯』，經觀察、勒戒或強制戒治後，應
  為不起訴處分或不付審理之裁定；『5年內再犯』者，因其再
  犯率甚高，原實施之觀察、勒戒及強制戒治既已無法收其實效
  ，爰依法追訴或裁定交付審理。至觀察、勒戒或強制戒治執行
  完畢釋放後，『5年後再犯』者，前所實施之觀察、勒戒或強
  制戒治已足以遮斷其施用毒品之毒癮，為期自新及協助其斷除
  毒癮，仍適用『初犯』規定，始應先經觀察、勒戒、強制戒治
  之程序。從而僅限於『初犯』及『5年後再犯』二種情形，應
  先經觀察、勒戒或強制戒治之程序。倘被告於5年內已再犯，
  顯見其再犯率甚高，原實施觀察、勒戒或強制戒治，已無法收
  其實效，即應回歸原則性規定，由檢察官逕行起訴，依該條例
  第10條第1項規定處罰，最高法院96年度臺非字第69號判決意
  旨參照。查被告前因施用毒品，經觀察勒戒認無繼續施用傾向
  ，而於97年10月29日執行完畢釋放，此有臺灣高等法院被告前
  案紀錄表在卷可憑，被告5年內再犯施用第一級毒品罪，檢察
  官依法起訴，核無不合。核被告所為，係犯毒品危害防制條例
  第10條第1項之施用第一級毒品罪，其持有海洛因之行為，應
  為其施用之高度行為所吸收，不另論罪。又被告有事實欄所示
  犯罪科刑及執行紀錄，此有臺灣高等法院前案紀錄表在卷可參
  ，其於97年11月7日前案執行完畢後之5年內故意再犯法定最輕
  本刑為有期徒刑以上之罪，為累犯，應依法加重其刑。爰審酌
  被告自承為金門高職畢業，已婚育有1女，於金門酒廠工作已
  逾7年之久，有正當固定職業，因先前發生嚴重車禍致有失眠
  問題始施用毒品等智識程度、生活狀況、犯罪動機；前曾因施
  用毒品經觀察勒戒，仍再度施用第一級毒品，缺乏意志力戒絕
  毒品；於警詢及偵查中否認犯行，迄本院審理程序始坦認犯罪
  之態度等一切情狀，量處如主文所示之刑。
據上論斷，應依刑事訴訟法第299條第1項前段，毒品危害防制條
例第10條第1項，刑法第11條前段、第47條第1項，判決如主文。
本案經檢察官張漢森到庭執行職務。
中    華    民    國    98    年    11    月    11    日
                  刑事庭  審判長法  官  康樹正
                                法  官  張珈禎
                                法  官  許嘉容
以上正本證明與原本無異。
如不服本判決，應於送達後10日內向本院提出上訴書狀，並應敘
述具體理由。如未敘述上訴理由者，應於上訴期間屆滿後20日內
向本院補提理由書狀（均須按他造當事人之人數附繕本）「切勿
逕送上級法院」。
                                書記官  徐振玉
中    華    民    國    98    年    11    月    11    日
附錄法條：
毒品危害防制條例第10條
施用第一級毒品者，處 6 月以上 5 年以下有期徒刑。
施用第二級毒品者，處 3 年以下有期徒刑。


司法院資訊處製作；財團法人民間司法改革基金會備份。
